【裁判字號】    98,訴,1218
【裁判日期】    980810
【裁判案由】    違反毒品危害防制條例
【裁判全文】
臺灣彰化地方法院刑事判決              98年度訴字第1218號
公  訴  人  臺灣彰化地方法院檢察署檢察官
被      告  甲○○
上列被告因違反毒品危害防制條例案件，經檢察官提起公訴（98
年度毒偵字第1305號）後，本院依簡式審判程序判決如下：
    主  文
甲○○所犯如附表所示之罪，應處如附表所示之刑。主刑部分應
執行有期徒刑拾月。
    犯 罪 事 實
一、甲○○前曾於民國95年間，因施用毒品案件，經本院以95年
    度訴字第1556號判決判處有期徒刑8 月確定，入監執行後，
    復經本院減刑，甫於96年7 月16日縮短刑期執行完畢。另其
    曾於94年間，因施用毒品案件，經依本院94年度毒聲字第10
    14號裁定送觀察、勒戒後，因無繼續施用毒品之傾向，於95
    年1 月27日執行完畢釋放，並由臺灣彰化地方法院檢察署檢
    察官以94年度毒偵字第6315號為不起訴處分確定。詎其仍不
    知悔改，於前開觀察、勒戒執行完畢釋放後5 年內，復基於
    1 次施用第一級海洛因，及1 次施用甲基安非他命之各別犯
    意，於附表所示之時間、地點，分別以附表所示之施用方式
    ，施用第一級毒品海洛因1 次及甲基安非他命1 次。嗣因附
    表所示之查獲經過始查知上情。
二、案經彰化縣警察局北斗分局報告臺灣彰化地方法院檢察署檢
    察官偵查起訴。
    理  由
一、被告甲○○於本院準備程序中，就上揭犯罪事實均為有罪之
    陳述，且所犯係死刑、無期徒刑、最輕本刑為3 年以上有期
    徒刑以外之罪，經本院合議庭依刑事訴訟法第273 條之1 第
    1 項之規定，裁定由受命法官1 人獨任進行簡式審判程序，
    先予敘明。
二、上揭犯罪事實，業據被告於警詢、偵訊及本院審理時坦承不
    諱，且被告於98年6 月4 日為警採集之尿液，經送檢驗結果
    ，呈嗎啡及甲基安非他命陽性反應，有應受尿液採驗人尿液
    檢體採集送驗紀錄表、詮昕科技股份有限公司98年6 月19日
    報告編號00000000號濫用藥物尿液檢驗報告各1 紙在卷可稽
    （見98年度毒偵字第1305號卷第25頁、第43頁）。此外，復
    有扣案之白色粉末1 包（毛重1.6 公克）、注射針筒及塑膠
    鏟子各1 支扣案可資佐證，而上開扣案之白色粉末1 包，經
    鑑驗結果，確含有海洛因成分（淨重1.39公克），亦有法務
    部調查局濫用藥物實驗室98年6 月24日調科壹字第09823017
    90 0號鑑定書1 紙在卷可參（見臺灣彰化地方法院98年度訴
    字第1218號卷第15頁），足認被告之自白應與事實相符，堪
    以採信。又按犯毒品危害防制條例第10條施用第1 、2 級毒
    品之罪者，檢察官應先聲請法院裁定將被告令送勒戒處所觀
    察、勒戒，經觀察、勒戒後，認無繼續施用毒品傾向者，應
    即釋放，並為不起訴之處分或不付審理之裁定；認有繼續施
    用毒品傾向者，應由檢察官聲請法院裁定令入戒治處所施以
    強制戒治，且經觀察、勒戒或強制戒治執行完畢釋放後， 5
    年內再犯第10條之罪，檢察官應依一般刑事訴訟程序予以起
    訴論罪科刑，此觀諸毒品危害防制條例第20條第1 項、第2
    項、第23條第2 項前段規定自明。查被告曾於94年間，因施
    用毒品案件，經依本院94年度毒聲字第1014號裁定送觀察、
    勒戒後，因無繼續施用毒品之傾向，於95年1 月27日執行完
    畢，並由臺灣彰化地方法院檢察署檢察官以94年度毒偵字第
    6315號為不起訴處分確定等情，有臺灣高等法院被告前案紀
    錄表及臺灣彰化地方法院檢察署刑案資料查註紀錄表各1 份
    在卷可參，本案事證明確，被告於前揭強制戒治執行完畢釋
    放後，5 年內再犯本件施用第一級毒品海洛因及第二級毒品
    甲基安非他命之犯行，洵堪認定，應予依法論科。
三、核被告所為，係犯毒品危害防制條例第10條第1 項、第2 項
    之施用第一、二級毒品罪。被告持有第一、二級毒品進而施
    用，其持有第一、二級毒品之低度行為，應各為其施用第一
    、二級毒品之高度行為吸收，不另論罪。被告所犯上開2 罪
    ，犯意有別，行為互殊，應予分論併罰。又被告曾於95年間
    ，因施用毒品案件，經本院以95年度訴字第1556號判決判處
    有期徒刑8 月確定，入監執行後，復經本院減刑，甫於96年
    7 月16日縮短刑期執行完畢等情，有臺灣高等法院被告前案
    紀錄表可稽，被告於有期徒刑執行完畢後5 年內又故意再犯
    本案之2 罪，均為累犯，均應依刑法第47條第1 項規定，各
    加重其刑。爰審酌被告曾因施用毒品經送觀察、勒戒，仍未
    知警惕，再犯本案之2 罪，足見其雖經觀察、勒戒及強制戒
    治等治療程序，仍未徹底戒除惡習遠離毒害，顯未能善體國
    家設置觀察、勒戒及戒治機構，協助毒品施用者戒除毒害之
    良法美意，惟念及施用毒品本質上係戕害自身健康之行為，
    尚未嚴重破壞社會秩序或侵害他人權益，暨其犯罪之動機、
    目的、所生危害及犯罪後坦承犯行態度良好等一切情狀，分
    別量處如主文所示之刑，並定其應執行刑，以示懲儆。扣案
    之白色粉末1 包（淨重1.39公克）確為第一級毒品海洛因，
    有上開法務部調查局濫用藥物實驗室鑑定書在卷可按，且據
    被告供陳係供伊於附表編號1 所示時、地施用海洛因後所剩
    餘，併依毒品危害防制條例第18條第1 項前段規定，於附表
    編號1 之主文欄項下，宣告沒收銷燬。另扣案之注射針筒 1
    支、塑膠鏟管1 支，均為被告所有，係供被告於本案施用第
    一級毒品犯行所用之物，業據被告供述明確，爰依刑法第38
    條第1 項第2 款規定，於附表編號1 之主文欄項下，宣告沒
    收。
據上論斷，應依刑事訴訟法第273 條之1 第1 項、第299 條第 1
項前段，毒品危害防制條例第10條第1 項、第2 項、第18條第 1
項前段，刑法第11條、第47條第1 項、第51條第5 款、第38條第
1 項第2 款，判決如主文。
本案經檢察官王元郁到庭執行職務。
中    華    民    國    98    年    8     月    10    日
                  刑事第八庭          法  官  簡婉倫
以上正本證明與原本無異。
如不服本判決應於收受判決後10日內向本院提出上訴書狀，並應
敘述具體理由；其未敘述上訴理由者，應於上訴期間屆滿後20日
內向本院補提理由書（均須按他造當事人之人數附繕本）「切勿
逕送上級法院」。
中    華    民    國    98    年    8     月    10    日
                                      書記官  林盛輝
附錄本案論罪科刑法條全文：
毒品危害防制條例第10條
施用第一級毒品者，處 6 月以上 5 年以下有期徒刑。
施用第二級毒品者，處 3 年以下有期徒刑。
附表：
┌─┬────┬───────┬───────┬───────────────┬────────┐
│編│ 時  間 │  地      點  │  施 用 方 式 │     查    獲    經    過     │   應處之罪刑   │
│號│        │              │              │                              │                │
├─┼────┼───────┼───────┼───────────────┼────────┤
│1 │98年6月3│其當時位於彰化│以將海洛因摻水│嗣經警於98年6月4日下午3時許， │甲○○施用第一級│
│  │日晚間8 │縣北斗鎮○○路│置入其所有針筒│持本院核發之搜索票，至其在彰化│毒品，累犯，處有│
│  │時許    │228巷58弄8號2 │內注射方式    │縣北斗鎮○○路228巷58弄8號2樓 │期徒刑捌月。扣案│
│  │        │樓居所處      │              │居所處進行搜索，當場查扣其所有│之注射針筒壹支、│
│  │        │              │              │，供其於左揭時、地施用海洛因時│塑膠鏟子壹支均沒│
│  │        │              │              │，所用之注射針筒及塑膠鏟子各1 │收。扣案之海洛因│
│  │        │              │              │支，及已施用部分後剩餘之海洛因│壹包（淨重壹點│
│  │        │              │              │1包（淨重1.39公克），且經警採 │玖公克），沒收銷│
│  │        │              │              │尿送驗後，呈嗎啡及甲基安非他命│燬之。          │
│  │        │              │              │陽性反應。                    │                │
├─┼────┼───────┼───────┼───────────────┼────────┤
│2 │98年6月3│其當時位於彰化│以將甲基安非他│嗣經警於98年6月4日下午3時許， │甲○○施用第二級│
│  │日晚間8 │縣北斗鎮○○路│命置於玻璃球內│持本院核發之搜索票，至其在彰化│毒品，累犯，處有│
│  │時許（上│228巷58弄8號2 │燒烤吸食之方式│縣北斗鎮○○路228巷58弄8號 2樓│期徒刑肆月。    │
│  │開施用海│樓居所處      │              │居所處進行搜索，當場查扣與其左│                │
│  │洛因後）│              │              │揭施用甲基安非他命無關之注射針│                │
│  │        │              │              │筒1 支、塑膠鏟子1 支及海洛因 1│                │
│  │        │              │              │包（淨重1.39公克），且經警採尿│                │
│  │        │              │              │送驗後，呈嗎啡及甲基安非他命陽│                │
│  │        │              │              │性反應。                      │                │
└─┴────┴───────┴───────┴───────────────┴────────┘


司法院資訊處製作；財團法人民間司法改革基金會備份。
